【裁判字號】    99,訴,872
【裁判日期】    991222
【裁判案由】    妨害風化等
【裁判全文】
臺灣桃園地方法院刑事判決               99年度訴字第872號
公  訴  人  臺灣桃園地方法院檢察署檢察官  
被      告  莊萬得
            王浚倫
上列被告因妨害風化等案件，經檢察官提起公訴（99年度偵字第
15727 號），本院判決如下：
    主  文
莊萬得共同意圖使女子與他人為性交之行為，而容留以營利，累
犯，處有期徒刑陸月，如易科罰金，以新臺幣貳仟元折算壹日；
又對於公務員依法執行職務時，施強暴，累犯，處有期徒刑參月
，如易科罰金，以新臺幣貳仟元折算壹日。應執行有期徒刑捌月
，如易科罰金，以新臺幣貳仟元折算壹日。
王浚倫共同意圖使女子與他人為性交之行為，而容留以營利，處
有期徒刑肆月，如易科罰金，以新臺幣壹仟元折算壹日。
    事  實
一、莊萬得前因妨害風化案件，分別經本院以96年度桃簡字第12
    34號判決判處有期徒刑4 月，減為有期徒刑2 月、98年度審
    簡字第95號判處有期徒刑6 月確定，各於民國96年12月26日
    、98年6 月1 日易科罰金執行完畢，又再因妨害風化案件，
    經本院於99年2 月3 日以98年度訴第1009號判決判處有期徒
    刑6 月確定；王浚倫則自98年10月13日起，在桃園縣桃園市
    ○○路1 號1 樓，經營「喜相逢護膚坊」，嗣於99年3 月13
    日經員警查獲其涉及媒介、容留成年女子與他人為性交行為
    （於99年9 月20日經本院以99年度桃簡字第1323號判決判處
    有期徒刑3 月確定）。詎渠等均不知悔改，竟共同基於意圖
    使女子與他人為性交行為而容留、媒介以營利之犯意聯絡，
    由王浚倫在上址經營「喜相逢護膚坊」提供經營方法及場地
    ，並以莊萬得擔任現場負責人，負責接待來店消費之男客之
    方式，謀在上址媒介並容留成年女子劉龔阿梅與不特定男客
    在「喜相逢護膚坊」內從事性交易，其計費方式為：按摩2
    小時收取新臺幣（下同）1,800 元，加1,000 元即可從事性
    交行為，再由王浚倫、莊萬得從中賺取不詳代價，共同以此
    方式營利，嗣於99年5 月30日晚上10時10分許（起訴書及檢
    察官補充理由書均誤載為99年5 月31日晚上10時10分許），
    警員蔡逸忠喬裝男客前往上址，由莊萬得出面接待，蔡逸忠
    即向莊萬得詢問有無小姐，莊萬得遂將蔡逸忠領往「喜相逢
    護膚坊」店面隔壁裝設有鐵門之房屋內，並進入其中一間包
    廂內等候，莊萬得再介紹劉龔阿梅進入該包廂，劉龔阿梅先
    為蔡逸忠按摩後，即詢問蔡逸忠是否欲從事「全套」服務，
    並介紹「全套服務」價格為2,800 元，劉龔阿梅就自行褪去
    全身衣物欲與蔡逸忠從事性交易時，為蔡逸忠表明警察身分
    當場查獲，並通知在外埋伏之警員謝昌融等人前往上址支援
    。謝昌融接獲通報並獲知莊萬得之穿著、特徵後，立即上前
    查緝，莊萬得則迅速離去該店，欲往巷口走去，謝昌融見狀
    ，遂呼喊莊萬得之名字5 、6 次，並向其表明警察身分及告
    知盤查理由，莊萬得明知員警謝昌融係在執行其警察之職務
    ，竟基於妨害公務之犯意，拒絕接受盤查並與謝昌融發生拉
    扯，並將謝昌融推倒在地，致謝昌融受有舌頭、上唇挫擦傷
    及前胸、左大腿挫擦瘀傷之傷害（傷害部分未據告訴），以
    此施以強暴之方式而妨害謝昌融職務之執行。
二、案經桃園縣政府警察局桃園分局報請臺灣桃園地方法院檢察
    署檢察官偵查後起訴。
    理  由
一、證據能力方面：
(一)、按被告以外之人於審判外之言詞或書面陳述，除法律有規定
    者外，不得作為證據，刑事訴訟法第159 條第1 項固有明文
    ，惟被告以外之人於偵查中向檢察官所為之陳述，除顯有不
    可信之情況者外，得為證據。同法第159 條之1 第2 項亦有
    明文可參。而依第159 條之1 傳聞法則例外之立法理由，乃
    檢察官代表國家偵查犯罪，原則上能遵守法定程序，且被告
    以外之人如具有具結能力，仍應依法具結，以擔保其據實陳
    述。故該條第2 項規定「除顯有不可信之情況外」，應係指
    被告以外之人於偵查中向檢察官所為之陳述，不論是言詞或
    書面，有未遵守法律規定之情形，即檢察官於偵查中所為之
    證據調查，須係出於違法取供者，或具有具結能力之被告以
    外之人，未依法命其具結之情況，始無證據能力。經查，證
    人蔡逸忠、謝昌融在臺灣桃園地方法院檢察署向檢察官所為
    之陳述，均經檢察官告知具結義務及偽證罪之處罰，並依法
    具結而為陳述，此有卷附上開偵訊筆錄及證人結文在卷可參
    （見偵查卷第58頁至第64頁），且皆查無違法取證之情事，
    復未據被告等就前開證人蔡逸忠、謝昌融之陳述是否顯有不
    可信之狀況詳加釋明，且依偵查當時之外部附隨環境、條件
    均未見有何顯不可信之情況，參以上揭法條規定，本院亦得
    以證人蔡逸忠、謝昌融於偵查中之證述採為本件證據。
(二)、本案所引用之其餘供述及非供述證據，經本院依法踐行調查
    證據程序，檢察官、被告二人均不爭執各該證據之證據能力
    （見審訴字卷第29頁，本院訴字卷第35頁背面至第37頁），
    且亦查無依法應排除其證據能力之情形，是後述所引用證據
    之證據能力均無疑義，先予敘明。
二、事實認定方面：
    訊據被告莊萬得固不否認於上揭時間，其在「喜相逢護膚坊
    」，惟矢口否認有何上述妨害風化及妨害公務之犯行，辯稱
    ：伊當晚去「喜相逢護膚坊」，僅係要去向伊妹妹莊寶施借
    錢，借到錢後，正準備離去，站在店外的十字路口，就有人
    把伊摔倒在地，伊並無打警察，是伊遭警察毆打云云；被告
    王浚倫則坦承其為桃園市○○路1 號1 樓「喜相逢護膚坊」
    之負責人，然亦矢口否認有何上述妨害風化之犯行，辯稱：
    劉龔阿梅來應徵工作時，伊就有向劉龔阿梅告知按摩收費方
    式，且有交待不可從事性交易，當晚是伊帶喬裝員警蔡逸忠
    進入包廂內的，後來伊出去買東西，回來時才看見警察在店
    內云云。惟查：
(一)、於事實欄所示之時間，桃園縣政府警察局桃園分局同安派出
    所員警蔡逸忠，喬裝男客，前往位於上址之「喜相逢護膚坊
    」，當時店內僅有被告莊萬得一人，被告莊萬得即出面接待
    ，蔡逸忠向被告莊萬得詢問有無小姐後，被告莊萬得遂將蔡
    逸忠領往「喜相逢護膚坊」店面隔壁房屋內之包廂內等候，
    劉龔阿梅隨即進入該包廂，劉龔阿梅先為蔡逸忠按摩後，即
    介紹消費方式為「全套2,800 元」，隨後自行褪去全身衣物
    欲與蔡逸忠從事性交易時，為蔡逸忠表明警察身分當場查獲
    ，並通知在外埋伏之警員謝昌融前往上址支援等情，業據證
    人蔡逸忠於偵訊及本院審理時具結證述翔實（見偵查卷第59
    頁至第62頁，本院訴字卷第30頁至第33頁）。而員警蔡逸忠
    喬裝男客前往「喜相逢護膚坊」查緝時，同派出所員警謝昌
    融亦在外埋伏並持望遠鏡觀看監控，謝昌融監控時有見被告
    莊萬得帶蔡逸忠進入「喜相逢護膚坊」店面隔壁房屋內後，
    隨即關上該房屋之鐵門，待劉龔阿梅要進入時，才再度打開
    ，等到劉龔阿梅進入後，該鐵門即又關上，其後謝昌融接獲
    蔡逸忠通報之電話，並獲知現場負責人之穿著、體型及特徵
    後，立即趕赴現場支援，並見到被告莊萬得走出「喜相逢護
    膚坊」欲離去，謝昌融因之前已多次查獲該店，故知悉被告
    莊萬得之姓名，即呼喊被告莊萬得之名字5 、6 次，並出示
    證件表明身分及告知攔查之理由，然被告莊萬得竟拒絕謝昌
    融之盤查，並執意要離去，謝昌融用手阻擋被告莊萬得離去
    ，被告莊萬得即與謝昌融發生拉扯，並將謝昌融推倒在地而
    致謝昌融受有傷勢等節，亦經證人謝昌融於偵訊及本院審理
    時具結證述明確（見偵查卷第59頁至第60頁，本院訴字卷第
    33頁至第35頁）。
(二)、則觀諸證人即員警蔡逸忠、謝昌融先後於偵訊及本院審理中
    之證詞，歷次所證述之情節乃互核一致，並無左異之情，而
    無瑕疵可指；復上揭證人於偵訊及本院審理中之證詞，均經
    以證人具結程序擔保所述屬實，而證人蔡逸忠、謝昌融均係
    於執行勤務中發覺被告等有妨害風化及妨害公務等情事，其
    與被告二人並無仇恨，實無必要甘冒偽證之重責而捏造前開
    情節誣陷被告二人，是前開證人之證詞，洵值信實。另佐以
    證人即當晚欲與喬裝員警進行性交易之小姐劉龔阿梅於遭查
    獲後接受警詢時，亦證稱略以：99年5 月31日晚間10時10分
    許（應為99年5 月30日之誤），喬裝客人之員警進入「喜相
    逢護膚坊」消費，是由一位身穿土黃色外套、深藍色褲子之
    男子即莊萬得介紹伊為客人服務，伊之前就有看過莊萬得，
    伊與莊萬得並無仇恨等語屬實（見偵查卷第17頁背面至第18
    頁），更足認證人蔡逸忠、謝昌融前開證述當晚是由被告莊
    萬得擔任現場負責人而媒介劉龔阿梅為證人蔡逸忠進行服務
    乙節，要屬徵而可信。此外並有違反社會秩序維護法案件（
    臨檢）現場紀錄表1 份、證人謝昌融之敏盛綜合醫院診斷證
    明書1 紙、桃園縣政府函、「喜相逢護膚坊」商業登記抄本
    、員警受傷部位照片1 張、被告莊萬得遭查獲時穿著衣物特
    徵照片1 張、「喜相逢護膚坊」外觀及包廂照片10張等件在
    卷可稽（各見偵查卷第24頁至第25頁、第27頁至第28頁、第
    36頁至第42頁）。
(三)、復觀諸上開「喜相逢護膚坊」外觀及包廂照片及證人蔡逸忠
    、謝昌融之證詞，可知該店係由民光路1 號1 樓及隔壁裝設
    有鐵門之房屋所組成，客人入內消費時，不是直接進入裝設
    「喜相逢護膚坊」招牌之屋內，而係需輾轉穿過鐵門進入隔
    壁屋內，且待客人及小姐進入該屋內後，該屋鐵門又會遭關
    閉，另該設有包廂之屋內走道，燈光甚為昏暗等情。則設若
    該店內僅係從事單純之美容按摩等服務，為何不於設有「喜
    相逢護膚坊」招牌之屋內直接為客人進行服務，且待客人進
    入隔壁屋內包廂消費後，竟要將該屋鐵門關閉，在在足見被
    告二人逃避警方取締之心態，上開消費方式，顯係經營「喜
    相逢護膚坊」之被告王浚倫及當晚擔任該店現場負責人之被
    告莊萬得，為掩飾渠等媒介、容留成年女子與他人為性交行
    為之犯行，灼然甚明。
(四)、又證人劉龔阿梅於警詢時證稱略以：伊昨日（99年5 月30日
    ）來這家店工作，伊係向王浚倫應徵，工作內容為按摩，伊
    並無按摩執照等語（見偵查卷第18頁）；其於本院審理時則
    證稱：被查獲當天（99年5 月30日）開始上班，伊係向王浚
    倫應徵工作，開始工作之前伊在家裡照顧先生，因為欠錢才
    出來上班，伊曾做過半年多的按摩工作等語（見本院卷第27
    頁），另被告王浚倫於警詢時供承：劉龔阿梅於99年5 月29
    日向伊應徵工作，於30日開始上班，工作內容為幫客人按摩
    及刮痧，若客人想敷臉也可以有敷臉之服務云云（見偵查卷
    第14頁）。則衡以「喜相逢護膚坊」之收費方式為按摩2 小
    時1,800 元，消費行情非低，依常情而言，經營者應會挑選
    雇用具有相當技術與水準之人，為客人進行服務，然證人劉
    龔阿梅不僅未具有按摩執照，且其之前係在家裡照顧先生，
    僅因缺錢才出來上班，雖劉龔阿梅自稱其曾有半年之按摩經
    驗，惟亦不見其具有相當之美容技術，則何以被告王浚倫在
    證人劉龔阿梅應徵後翌日即讓其為客人進行服務，未見被告
    王浚倫有挑選劉龔阿梅是否具有相當之按摩及美容技能之舉
    ，且竟稱劉龔阿梅之工作內容為「幫客人按摩及刮痧，若客
    人想敷臉也可以有敷臉之服務」，足見被告王浚倫雇用劉龔
    阿梅在「喜相逢護膚坊」擔任按摩小姐時，絲毫不在意劉龔
    阿梅有無按摩、美容之專業技能及相關證照，再參以卷附上
    開「喜相逢護膚坊」之現場照片可知（見偵卷第38頁至第41
    頁），該店內之裝潢陳舊、簡陋，服務小姐劉龔阿梅又無按
    摩、美容之相關專業與執照，該店之消費行情亦不低，是被
    告王浚倫經營「喜相逢護膚坊」雇用劉龔阿梅為客人進行服
    務，若無暗藏春色、提供性交易之服務，一般男客豈有可能
    至該店消費。復於上揭時間，證人蔡逸忠喬裝男客前往上址
    時，其向出面接待之被告莊萬得，詢問「有無小姐」，顯有
    尋花問柳之意甚明，則當時在「喜相逢護膚坊」擔任現場負
    責人之被告莊萬得，立即將證人蔡逸忠領入隔壁包廂內等待
    ，劉龔阿梅亦隨即進入該包廂內，再參以被告莊萬前有多次
    妨害風化案件之前科，此有臺灣高等法院被告前案紀錄表1
    份在卷可參，足認被告莊萬得對特種行業之營業常規及術語
    應相當熟識，則當喬裝客人之員警向被告莊萬得詢問「有無
    小姐」，被告莊萬得即將客人領入包廂，並再使劉龔阿梅進
    入該包廂，其顯有媒介並容留女子劉龔阿梅與證人蔡逸忠在
    上開護膚店包廂內從事性交易之行為甚明。
(五)、至被告二人於小姐與客人從事性交易之後，渠等究竟實際欲
    抽取多少費用以營利，因被告二人否認犯罪，未能供述犯罪
    細節，證人劉龔阿梅於警詢及本院審理時之證詞亦有迴護被
    告二人之意（詳如後述），亦不能盡信，故實無法探得被告
    二人所欲獲取之利益。惟參以媒介並容留女子與他人從事性
    交易之行為屬不法行為，被告二人亦皆有遭查獲之紀錄，對
    此自應知之甚詳，此有臺灣高等法院被告前案紀錄表2 份在
    卷可參，又被告王浚倫經營該店，被告莊萬得於當晚亦在該
    店擔任現場負責人接待客人，當無事後不欲從中賺取費用以
    求獲益之可能，是以被告二人媒介並容留女子劉龔阿梅與證
    人蔡逸忠在上開護膚店包廂內從事性交易，顯係欲事後從中
    賺取不詳費用以營利至明。
(六)、另細觀上揭證人謝昌融之診斷證明書及傷勢照片（第25頁、
    第36頁），證人謝昌融當晚執行勤務後確實受有舌頭、上唇
    挫擦傷及前胸、左大腿挫擦瘀傷之傷害；反觀被告莊萬得於
    當晚遭查獲後，卻未受有任何明顯外傷，此有被告莊萬得敏
    盛綜合醫院診斷證明書1 紙及其於事發翌日在臺灣桃園地方
    法院檢察署檢察官內勤訊問時所拍攝之身體照片在卷可稽（
    見偵查卷第26頁、第48頁）。參以員警蔡逸忠，正值青壯，
    且應受有相當之警察勤務訓練，設若非其執行職務之際欲攔
    檢涉嫌犯罪之被告莊萬得，而遭被告莊萬得抵抗並惡意出手
    攻擊，其身體怎會受有前開多處傷勢，足徵被告莊萬得確實
    於前開時、地，對於依法執行公務之員警謝昌融，以拉扯、
    推倒之強暴方式，而妨礙其執行公務，灼然甚明。
(七)、被告王浚倫於警詢時稱：喬裝員警進入後，不知道是何人通
    知及接引劉龔阿梅替喬裝員警服務云云（見偵查卷第14頁背
    面），然其於偵訊及本院審理時卻一改前詞稱：係伊接待喬
    裝男客之員警蔡逸忠，也係伊帶劉龔阿梅為蔡逸忠服務云云
    ，被告王浚倫供詞前後迥異，已難採信。再者，被告王浚倫
    雖一再辯以：伊經營「喜相逢護膚坊」僅單純為客人從事按
    摩服務，劉龔阿梅來店應徵時，伊有特別告知不能從事性交
    易云云，然此實與常情有違，業如前(四)中所詳述，是以被告
    王浚倫所辯顯有規避己責並為維護被告莊萬得之情，而難遽
    採。
(八)、被告莊萬得辯稱：當晚前往「喜相逢護膚坊」，僅係要去向
    伊妹妹莊寶施借錢，「喜相逢護膚坊」與伊無關云云，然被
    告莊萬得之辯詞與上述證人蔡逸忠、謝昌融之證詞及證人劉
    龔阿梅警詢時之證詞等事證均不相符，是其空言否認妨害風
    化之犯行，顯不可採。另其於警詢時辯稱：在「喜相逢護膚
    坊」店外，伊在接聽電話，沒聽到別人在叫伊，之後那名警
    員就上前拉住伊，並將伊摔倒，伊並無打警察云云（見偵查
    卷第7 頁背面）；於偵訊時則改稱：對方叫伊的時候，伊不
    知道對方是警察，後來對方上前叫伊，伊就知道對方是警察
    ，會跟警察發生拉扯，係因為伊急著要回家，警察不讓伊回
    家云云（見偵查卷第60頁至第61頁）；其於審理時又再改稱
    ：伊在外面等車，是警察拖伊進去的，而且伊根本沒聽到警
    察在叫伊云云（見本院訴字卷第37頁背面），則觀諸被告莊
    萬得之辯詞，前後供述不一，尚難採信。再者，其辯稱當時
    並無攻擊員警謝昌融，而係其遭警察毆打云云，亦與上述(六)
    所述之事證不相符，是以其前開所辯，顯屬事後卸責之詞，
    同不足採。
(九)、而證人劉龔阿梅於警詢及本院審理時均證稱：應徵時被告王
    浚倫有交代店裡僅能從事純按摩云云，與常理有違，亦已如
    前(四)中所述。另其於本院審理時之證詞，與其警詢時之證述
    ，前後情節迥異，是其證詞之憑信性，已有疑義。甚者，其
    於本院審理時竟證稱：案發當晚員警一直拉伊衣服，強迫伊
    把衣服脫下，伊在警詢並無講是伊自己要跟客人發生性交易
    等語，員警以1 千元誘惑伊，又拉扯伊衣服，當晚是喬裝員
    警強迫脫光伊衣服云云（見本院訴字卷第27頁至第29頁），
    則其上揭證詞不僅佐異於其警詢時之證述（見偵查卷第17頁
    背面），且衡情，員警喬裝男客前往小型色情業者查緝不法
    ，應僅為警察常見之一般勤務，實難想像會有警察願自行甘
    冒犯罪之風險，強行脫光小姐之全身衣物，而僅為獲取甚為
    平常之查緝績效，是以證人劉龔阿梅之上開證詞，應有受被
    告二人干擾之虞，其所為之迴護被告二人之詞，尚不足為有
    利被告二人之認定。
(十)、綜上所述，被告王浚倫、莊萬得所辯無非事後卸責之詞，均
    不足採信，本件事證明確，被告王浚倫、莊萬得之犯行均堪
    認定，應依法論科。
三、論罪科刑方面：
    按刑法第231 條第1 項前段規定意圖使男女與他人為性交或
    猥褻之行為，而引誘、容留或媒介以營利者，應科刑罰，細
    繹該條項法文之文句意義，所定「使男女與他人為性交或猥
    褻之行為」者，應係指意圖犯主觀上必須具備違法之主觀構
    成要件要素而言，只要行為人出於該特定之犯罪目的而努力
    謀求構成要件之實現，或希求構成要件所預定之結果發生，
    而著手實行「引誘、容留或媒介」之客觀構成要件事實者，
    即足當之，並不以媒介或容留性交或猥褻之對象與他人發生
    性交或猥褻之結果為要件，亦不以實際得利為限（最高法院
    94年度台上字第6002號判決意旨參照）。查本件被告二人於
    上揭時、地，容留、媒介劉龔阿梅與喬裝男客之員警蔡逸忠
    為性交之行為，劉龔阿梅與蔡逸忠已談妥性交易內容及價格
    ，然劉龔阿梅尚未收取性交易價額及為性交行為前，即為喬
    裝員警蔡逸忠查獲，揆諸首開說明，並不影響被告二人犯行
    之成立，是核被告王浚倫、莊萬得此部分所為，均係犯刑法
    第231 條第1 項前段之意圖使女子與他人為性交之行為，而
    容留以營利罪；被告莊萬得拒絕員警謝昌融攔查之部分所為
    ，係犯刑法第135 條第1 項之妨害公務罪。公訴意旨雖認被
    告莊萬得所為係犯刑法第231 條第1 項前段之意圖使女子與
    他人為性交之行為，而媒介以營利罪，然被告莊萬得與被告
    王浚倫共同基於意圖使女子與他人為性交行為而容留、媒介
    以營利之犯意聯絡，於案發當晚引領喬裝男客之員警蔡逸忠
    進入包廂內等待，再媒介劉龔阿梅進入該包廂為蔡逸忠進行
    服務，其自亦同有容留劉龔阿梅於該店內與男客為性交易之
    行為，公訴意旨認被告莊萬得之行為僅止於媒介，尚有未合
    ，然此均係構成同條項之罪，僅係妨害風化犯罪態樣之不同
    ，尚不生變更起訴法條之問題，附此敘明。被告二人就上揭
    妨害風化之犯行，具有犯意聯絡及行為分擔，應論以共同正
    犯。又被告二人意圖使女子與他人為性交之行為，雖先後有
    媒介、容留以營利之行為，惟各該行為間，有時間先後之階
    段關係，其媒介之前階段行為應為容留之後階段行為所吸收
    ，不另論罪，而僅論以意圖使女子與他人為性交之行為而容
    留以營利罪。被告莊萬得所犯上開妨害風化及妨害公務兩罪
    ，犯意各別、行為互殊，應予分論併罰。末查，被告莊萬得
    有如事實欄所載之犯罪科刑紀錄及執行情形，此有臺灣高等
    法院被告前案紀錄表在卷可稽，其於受有期徒刑執行完畢後
    ，5 年內故意再犯本件有期徒刑以上之罪，均為累犯，皆應
    依刑法第47條第1 項規定加重其刑。爰審酌被告二人前皆已
    因妨害風化案件而遭查獲之紀錄，又再為本件同類型之犯罪
    ，顯見渠等欠缺悔悟，法治觀念容有偏差，且渠等以媒介、
    容留女子與他人從事性行為，將女性身體當作交易籌碼，並
    藉此牟利，不唯破壞社會善良風俗，且將人身體物化，嚴重
    扭曲社會之價值觀，而被告莊萬得為規避再度遭警方查獲，
    竟對執行職務之員警施以強暴，又被告二人犯後均否認犯行
    ，犯後態度甚差，再兼衡被告二人之素行，犯罪之動機、目
    的、手段等一切情狀，分別量處如主文所示之刑，並均諭知
    易科罰金之折算標準，暨就被告莊萬得之部分定其應執行之
    刑，復諭知易科罰金之折算標準，以示懲儆。
四、不另為無罪之諭知：
    公訴意旨另略以：被告王浚倫於98年10月13日起在上址經營
    「喜相逢護膚坊」，自99年3 月13日前案遭查獲後（見本院
    審訴字卷第31頁檢察官補充理由書），與被告莊萬得共同基
    於意圖使女子與他人為性交行為而容留、媒介以營利之犯意
    聯絡，由被告王浚倫繼續在上址經營「喜相逢護膚坊」，並
    雇用莊萬得擔任現場負責人，負責接待來店消費之男客，媒
    介並容留成年女子劉龔阿梅與不特定男客在「喜相逢護膚坊
    」內從事性交易，其方式方式為每2 小時按摩收費1,800 元
    ，若為性交易則再加收1,000 元，並由被告王浚倫從中抽取
    1,000 元以營利，因認被告王浚倫基於一營利之意圖，而反
    覆容留店內女子為性交易之行為，應成立刑法第231 條第1
    項意圖使女子與他人為性交或猥褻之行為，而容留以營利罪
    云云。經查：上開犯行並無男客可供查證，亦無其他證據證
    明被告王浚倫經營之「喜相逢護膚坊」有除99年5 月30日晚
    間10時10分許，有允許成年女子劉龔阿梅在上開店內與他人
    為性交易等情，因無其他證據佐證，基於「罪疑惟輕」之原
    則，應就此部分為有利於被告王浚倫之認定。是以此部分不
    能證明被告王浚倫犯罪，此外，復查無被告王浚倫有公訴人
    所指訴之此部分以意圖使女子與他人為性交、猥褻之行為，
    而容留、媒介之情形。原應為無罪之諭知，惟因公訴人認其
    此一部份犯行與上開有罪部分，具有實質上一罪之關係（集
    合犯），本院爰不另為無罪之諭知，併此敘明。
據上論斷，應依刑事訴訟法第299 條第1 項前段，刑法第28條、
第135 條第1 項、第231 條第1 項前段、第47條第1 項、第41條
第1 項前段、第8 項、第51條第5 款，刑法施行法第1 條之1 條
，判決如主文。
本案經檢察官蔡正傑到庭執行職務
中    華    民    國    99    年    12    月    22    日
                      臺灣桃園地方法院刑事第四庭
                          審判長法  官  張淑華
                                法  官  林宜靜
                                法  官  張宇葭          
以上正本證明與原本無異。
如不服本判決，應於判決送達後10日內，向本院提出上訴狀。
                                書記官  高  平
中    華    民    國    99    年    12    月    23    日
附錄：本案論罪科刑法條全文
中華民國刑法第135條第1項：
對於公務員依法執行職務時，施強暴脅迫者，處 3 年以下有期
徒刑、拘役或 3 百元以下罰金。
刑法第231條第1項：
意圖使男女與他人為性交或猥褻之行為，而引誘、容留或媒介以
營利者，處五年以下有期徒刑，得併科十萬元以下罰金。以詐術
犯之者，亦同。

司法院資訊處製作；財團法人民間司法改革基金會備份。
